【裁判字號】    89,訴,2791
【裁判日期】    900109
【裁判案由】    毒品危害防制條例
【裁判全文】
臺灣臺中地方法院刑事判決                        八十九年度訴字第二七九一號
    公  訴  人  臺灣臺中地方法院檢察署檢察官
    被      告  甲○○
右列被告因毒品危害防制條例案件，經檢察官提起公訴（八十九年度毒偵字第六五三
二號、第六七ＯＯ號），本院判決如左：
    主  文
甲○○施用第一級毒品，累犯，處有期徒刑壹年。又連續施用第二級毒品，累犯，處
有期徒刑拾月。扣案之安非他命壹包（重零點肆公克）沒收銷燬之。主刑部分應執行
有期徒刑壹年捌月。
    事  實
一、甲○○曾於民國八十三年間因違反麻醉藥品管理條例案件，經法院判處有期徒刑
    七月確定，次於八十三年間因違反槍砲彈藥刀械管制條例案件，經法院判處有期
    徒刑一年十月確定後接續執行，於八十四年六月二十一日假釋出獄，刑期至八十
    五年十月二十六日始行屆滿，又於八十五年間犯竊盜罪，經法院判處有期徒刑十
    月確定，於八十六年三月三十日執行完畢，並經法院撤銷前開假釋後續服殘刑一
    年三月二十五日，於八十八年二月二十三日執行完畢，再於八十八年間因施用毒
    品案件，經本院以八十八年度毒聲字第五九二八號裁定送勒戒處所觀察、勒戒後
    ，認無繼續施用毒品之傾向，由臺灣臺中地方法院檢察署檢察官於八十八年十二
    月十五日以八十八年度毒偵緝字第一六五號為不起訴處分。詎甲○○猶不知悛悔
    警惕，復另行起意，於八十九年七月十日下午五時許，在綽號「阿嬤」之友人位
    於臺中縣豐原市○○路一七Ｏ巷九號住處，以將第一級毒品海洛因摻入香煙內點
    火吸用之方式，施用第一級毒品海洛因一次，另基於概括犯意，自八十九年一月
    間起至同年十月七日止，在臺中縣豐原市○○○路一四一巷二號住處，以將第二
    級毒品安非他命置於吸食器內用火燒烤成煙後吸用之方式，連續施用第二級毒品
    安非他命多次，期間於八十九年七月十日晚上十一時十分許，在臺中縣豐原市○
    ○路一七Ｏ巷九號為警查獲；次於八十九年十月七日下午六時許，在臺中縣豐原
    市○○○路一四一巷二號後方防火巷空地為警查獲，並扣得第二級毒品安非他命
    一包（重Ｏ．四公克），經臺灣臺中地方法院檢察署檢察官聲請本院以八十九年
    度毒聲字第六Ｏ四八號裁定送勒戒處所觀察、勒戒後，認有繼續施用毒品傾向。
二、案經臺中縣警察局豐原分局報告臺灣臺中地方法院檢察署檢察官偵查起訴。
    理  由
一、右揭事實，業據被告甲○○於本院審理時坦承不諱，並有安非他命一包（重Ｏ．
    四公克）扣案可資佐證，其於八十九年七月十日晚上十一時十分許為警查獲後所
    採集之尿液，經送臺中縣衛生局檢驗結果，分別呈海洛因及安非他命於人體代謝
    後之嗎啡及甲基安非他命陽性反應，有臺中縣衛生局檢驗尿水報告書、臺中縣警
    察局豐原分局委託鑑驗尿液代號與真實姓名對照表各一紙在卷可稽，並於八十九
    年十月七日下午六時許為警查獲後所採集之尿液，經送臺中縣衛生局檢驗結果，
    呈安非他命於人體代謝後之甲基安非他命陽性反應，亦有臺中縣衛生局檢驗尿水
    報告書、臺中縣警察局豐原分局委託鑑驗尿液代號與真實姓名對照表各一紙在卷
    足憑，又被告於八十八年間因施用毒品案件，經本院以八十八年度毒聲字第五九
    二八號裁定送勒戒處所觀察、勒戒後，認無繼續施用毒品之傾向，由臺灣臺中地
    方法院檢察署檢察官於八十八年十二月十五日以八十八年度毒偵緝字第一六五號
    為不起訴處分等情，有臺灣臺中地方法院檢察署刑案資料查註紀錄表足憑，其於
    五年內再犯毒品危害防制條例第十條第一、二項之施用第一、二級毒品犯行，經
    本院以八十九年度毒聲字第六Ｏ四八號裁定送勒戒處所觀察、勒戒後，認有繼續
    施用毒品傾向，亦有臺灣臺中看守所附設勒戒處所八十九年十月二十四日中所
    正總字第一九八七號函附之有繼續施用毒品傾向證明書附卷可參，本案事證明確
    ，被告施用第一、二級毒品犯行洵堪認定。
二、核被告甲○○所為，係犯毒品危害防制條例第十條第一項之施用第一級毒品罪及
    同條第二項之施用第二級毒品罪，其施用前持有第一級毒品海洛因及施用前後持
    有第二級毒品安非他命之低度行為，應為施用之高度行為所吸收，均不另論罪。
    被告先後多次施用第二級毒品犯行，時間緊接、方法相同，觸犯構成要件相同之
    罪名，顯係基於概括犯意反覆為之，依連續犯規定論以一罪，並加重其刑，所犯
    前開二罪，犯意各別，罪名互殊，應分論併罰之，被告曾於八十三年間因違反麻
    醉藥品管理條例案件，經法院判處有期徒刑七月確定，次於八十三年間因違反槍
    砲彈藥刀械管制條例案件，經法院判處有期徒刑一年十月確定後接續執行，於八
    十四年六月二十一日假釋出獄，刑期至八十五年十月二十六日始行屆滿，又於八
    十五年間犯竊盜罪，經法院判處有期徒刑十月確定，於八十六年三月三十日執行
    完畢，並經法院撤銷前開假釋後續服殘刑一年三月二十五日，於八十八年二月二
    十三日執行完畢，有臺灣高等法院被告全國前案紀錄表暨臺灣臺中地方法院檢察
    署刑案資料查註紀錄表在卷可稽，被告前受有期徒刑執行完畢，於五年以內再犯
    本件有期徒刑以上之二罪，均為累犯，均應依刑法第四十七條規定加重其刑，並
    就連續施用第二級毒品安非他命部分，與前開連續犯加重規定遞加重之。爰審酌
    被告前因施用毒品犯行，甫經觀察、勒戒後猶故態復萌，再施用第一、二級毒品
    不輟，無視於毒品對於自身健康之戕害及國家對於杜絕毒品犯罪之禁令，惡性非
    輕，然被告犯後尚知悔悟，本之施用毒品者均有相當程度之成癮性及心理依賴性
    ，其犯罪心態與一般刑事犯罪之本質並不相同，容應以「病人」之角度為考量，
    並側重適當之醫學治療及心理矯治為宜，且被告經施以長時間之強制戒治，固屬
    保安處分之一種，然既與其所應受之刑罰，同係限制人身自由，揆諸比例原則，
    量刑不宜過重等一切情狀，各量處如主文所示之刑，並定其應執行之刑，以示懲
    儆。扣案之安非他命一包（重Ｏ．四公克）係第二級毒品，爰依毒品危害防制條
    例第十八條第一項前段之規定，宣告沒收銷燬之。
據上論斷，應依刑事訴訟法第二百九十九條第一項前段，毒品危害防制條例第十條第
一項、第二項、第十八條第一項前段、第二十條第三項，刑法十一條前段、第五十六
條、第四十七條、第五十一條第五款，判決如主文。
中      華      民      國    九十      年      一      月      九      日
                                      法  官  陳  得  利
右正本證明與原本無異。
如不服本判決，應於判決送達後十日內向本院提出上訴狀，上訴於臺灣高等法院臺中
分院（須附繕本）。
                                      書記官
中      華      民      國    九十      年      一      月      九      日
附錄本案論罪科刑法條全文︰
毒品危害防制條例第十條
施用第一級毒品者，處六月以上五年以下有期徒刑。
施用第二級毒品者，處三年以下有期徒刑。


司法院資訊處製作；財團法人民間司法改革基金會備份。
